# 请教：税务局查出以前年度异常发票怎么处理

提问人：cloudysoul 时间：2018-01-25 09:33:35
税务局通过抽逃企业关联调查到我公司，有几张发票记入管理费用并已经在所得税税前扣除，已经补税和滞纳金了，现在的问题是这样：
税务局调整了 2016 年的所得税申报表，调减管理费用，调增本年利润。
那公司的账务处理该怎么处理，如果跟税务局保持一致，调减以前年度损益，调增未分配利润，那当时实际付出的款项该怎么处理，这笔款是实际支出的，已经不能再收回了。

回答人：chenyiwei
1 、企业不恰当的税前扣除处理，表明此前对应交税费和所得税费用的确认构成前期差错，根据其影响的重要性程度，考虑是否需要追溯重述前期报表。 2 、会计上只要具备充分证据证明该业务真实发生及金额的准确性，则计入费用的账务处理可以不进行调整。